【裁判字號】    98,訴,2984
【裁判日期】    980930
【裁判案由】    毒品危害防制條例
【裁判全文】
臺灣臺中地方法院刑事判決              98年度訴字第2984號
公  訴  人  臺灣臺中地方法院檢察署檢察官
被      告  甲○○
                    （現另案在臺灣臺中監獄臺中分監執行中
上列被告因違反毒品危害防制條例案件，經檢察官提起公訴（98
年度毒偵字第3001號），被告於本院準備程序就被訴事實為有罪
之陳述，經本院合議庭裁定改行簡式審判程序，判決如下：
    主    文
甲○○施用第一級毒品，累犯，處有期徒刑捌月。又施用第二級
毒品，累犯，處有期徒刑肆月。應執行有期徒刑拾月。
    犯罪事實
一、甲○○前於民國86年間因違反槍砲彈藥刀械管制條例、妨害
    公務等罪，經本院分別判處有期徒刑臺灣高等法院臺中分院
    判處應執行有期徒刑1年6月，刑後強制工作3年確定，又於
    88 年間因犯贓物、偽造文書罪，經院判處應執行有期徒刑
    10月確定，送監接續執行，於92年10月20日假釋付保護管束
    ，並於93年7月11日保護管束期滿未經撤銷假釋，刑期以已
    執行完畢論。又其曾因犯施用毒品案件，經本院裁定令入勒
    戒處所觀察、勒戒後，認有繼續施用傾向，復經本院裁定令
    入戒治處所施以強制戒治，於96年6月26日經本院裁定停止
    強制戒治付保護管束，並於96年9月19日強制戒治期滿未經
    撤銷保護管束，強制戒治以已執行完畢論。詎其仍不知悔改
    ，竟基於施用第一級毒品海洛因之犯意，於98年6月22日3時
    許，在新竹市○○路3號之國軍新竹醫院之停車場內，以將
    第一級毒品海洛因摻水稀釋後置於注射針筒內施打於靜脈血
    管之方式，施用第一級毒品海洛因1次。另基於施用第二級
    毒品甲基安非他命之犯意，於同日2時45分，在前開地點，
    以將第二級毒品甲基安非他命置於玻璃球吸食器內點火燒烤
    後吸食其煙氣之方式，施用第二級毒品甲基安非他命1次。
    嗣於同日9時40分許，為警持臺灣臺中地方法院檢察署核發
    之拘票將甲○○拘提到案，經其同意後採集其尿液送檢驗，
    呈現第一級毒品海洛因代謝物嗎啡、可待因陽性，及第二級
    毒品甲基安非他命代謝物甲基安非他命、安非他命陽性反應
    ，因而查獲。
二、案經臺中市警察局第二分局報請臺灣臺中地方法院檢察署檢
    察官偵查起訴。
    理    由
一、訊據被告甲○○對於前揭犯罪事實均坦承不諱，且被告為警
    查獲後所採集之尿液，經以氣相層析質譜儀（即ＧＣ／ＭＳ
    ）方法檢驗結果，確呈第一級毒品海洛因於人體代謝後之嗎
    啡、可待因陽性反應，及第二級毒品甲基安非他命代謝物甲
    基安非他命、安非他命陽性反應等情，有中山醫學大學附設
    醫院檢驗科藥物檢測中心尿液檢驗報告1份附卷足證。查被
    告前因犯施用毒品案件，經本院裁定令入勒戒處所觀察、勒
    戒後，認有繼續施用傾向，復經本院裁定令入戒治處所施以
    強制戒治，於96年6月26日經本院裁定停止強制戒治付保護
    管束，並於96年9月19日強制戒治期滿未經撤銷保護管束，
    強制戒治以已執行完畢論，有臺灣高等法院被告前案紀錄表
    1份在卷足憑。其於觀察、勒戒、強制戒治完畢後，5年內再
    犯本件施用第一、二級毒品罪，依毒品危害防制條例第23條
    第2項之規定，即應依法追訴。被告自白核與事實相符，事
    證明確，其犯行洵堪認定。
二、核被告所為，係犯毒品危害防制條例第10條第1項之施用第
    一級毒品罪及同條第2項之施用第二級毒品罪。被告為供施
    用而持有第一、二級毒品，其持有第一、二級毒品之低度行
    為，分別為施用第一、二級毒品之高度行為所吸收，均不另
    論罪。被告所犯上開施用第一級毒品罪及第二級毒品罪間，
    犯意各別，構成要件互異，應予分論併罰。末查，被告前於
    86年間因違反槍砲彈藥刀械管制條例、妨害公務等罪，經本
    院分別判處有期徒刑臺灣高等法院臺中分院判處應執行有期
    徒刑1年6月，刑後強制工作3年確定，又於88年間因犯贓物
    、偽造文書罪，經院判處應執行有期徒刑10月確定，送監接
    續執行，於92年10月20日假釋付保護管束，並於93年7月11
    日保護管束期滿未經撤銷假釋，刑期以已執行完畢論，此有
    臺灣高等法院被告前案紀錄表及臺灣臺中地方法院檢察署刑
    案資料查註紀錄表各1份在卷可憑，其前受徒刑執行完畢後
    ，5年以內故意再犯本件有期徒刑以上之罪，均為累犯，應
    依刑法第47條第1項之規定各加重其刑2分之1。爰審酌被告
    前因施用毒品犯行曾經觀察、勒戒及法院判刑確定，仍又再
    施用毒品不輟，無視於毒品對於自身健康之戕害及國家對於
    杜絕毒品犯罪之禁令，及被告事後坦承犯行，再本於施用毒
    品犯罪之人，亦為「病人」之考量等一切情狀，分別量處如
    主文所示之刑，並定其應執行之刑。
據上論斷，應依刑事訴訟法第273條之1第1項、第299條第1項前
段，毒品危害防制條例第10條第1項、第2項，刑法第11條前段、
第47條第1項、第51條第5款，判決如主文。
中    華    民    國    98    年    9     月    30    日
                        刑事第六庭  法  官  戴博誠
上正本證明與原本無異。
如不服本判決，應於送達後10日內向本院提出上訴狀（須附繕本
），上訴於臺灣高等法院臺中分院。
上訴書狀如未敘述理由，應於上訴期間屆滿後20日內補提理由書
於本院。
                                    書記官  林政佑
中    華    民    國    98    年    9     月    30    日
【附錄論罪科刑法條】
毒品危害防制條例第10條：
施用第一級毒品者，處6月以上5年以下有期徒刑。
施用第二級毒品者，處3年以下有期徒刑。


司法院資訊處製作；財團法人民間司法改革基金會備份。
